臺灣彰化地方法院刑事判決　　　　　　　100年度訴字第982號
公　訴　人　臺灣彰化地方法院檢察署檢察官
被　　　告　許仁誠
選任辯護人　陳世煌律師
　　　　　　黃俊昇律師
上列被告因違反毒品危害防制條例案件，經檢察官提起公訴（10
0 年度偵字第5244號）及移送併辦（100 年度偵字第6726、6728
號），本院判決如下：
    主    文
許仁誠共同運輸第一級毒品，累犯，處有期徒刑拾陸年。扣案如
附表編號一所示之第一級毒品海洛因包沒收銷燬之；扣案如附
表編號二至四所示之物沒收。
    犯罪事實
一、許仁誠（原名：許瑛華）前於民國80年間因違反肅清煙毒條
    例等案件，經臺灣高等法院臺中分院以80年度訴字第265 號
    判決判處應執行有期徒刑2 年10月確定；復於81年間因違反
    肅清煙毒條例等案件，經本院以81年度訴字第624 號判決判
    處有期徒刑3 年4 月確定，經送監接續執行，於84年3 月23
    日縮短刑期假釋出監，嗣前開假釋經撤銷，再入監執行殘刑
    有期徒刑3 年7 月又13日，於99年1 月28日縮短刑期假釋出
    監並交付保護管束，甫於99年8 月4 日保護管束期滿未經撤
    銷假釋，視為執行完畢。詎猶不知悔改，其明知海洛因為毒
    品危害防制條例第2 條第2 項第1 款所定之第1 級毒品，不
    得運輸，且為懲治走私條例第2 條第3 項（起訴書誤載為第
    4 項）由行政院公告「管制物品項目及其數額」甲類第4 款
    所定管制進出口之物品，禁止走私、運輸進口，竟與大陸地
    區真實姓名年籍不詳綽號「財哥」、「阿強」之成年男子、
    綽號「大姊」之成年女子（起訴書漏載「大姊」、「阿強」
    ），共同基於運輸第一級毒品海洛因及私運管制物品進口之
    犯意聯絡，擬由「財哥」、「阿強」、「大姊」等人自大陸
    地區以包裹夾藏海洛因方式經由航空快遞運輸海洛因進入臺
    灣地區，並由在臺灣地區之許仁誠接應收受該批海洛因，許
    仁誠則提供鄰近其住處之「彰化縣員林鎮○○里○○街42號
    」地址作為海洛因包裹寄送收件址，以掩護上開走私運輸毒
    品犯行，避免自身遭查緝。謀議既定，「財哥」、「阿強」
    、「大姊」等人隨即將如附表編號一所示之海洛因3 包（查
    獲時驗餘淨重合計74.12 公克，純質淨重合計65.08 公克）
    夾藏於裝有附表編號三、四所示之耳機、麥克風等電子產品
    之包裹（該包裹以附表編號二所示之紙盒、塑膠袋包裝）後
    ，於100 年6 月8 日某時委由不知情之雅仕國際航空貨運承
    攬有限公司（ACS WORLDWIDE EXPRESS ，下稱雅仕公司）在
    大陸東莞地區據點之成年人員（即在大陸地區與雅仕公司合
    作快遞業務之優速物流公司人員）點收、運送上開含有第一
    級毒品海洛因之包裹1 件（運單號碼000000000000），再交
    由不知情之成年航空公司人員運輸、走私入境臺灣地區，且
    在運單上記載收件人地址為彰化縣員林鎮○○里○○街42號
    ，並虛構「李麗娟」為該包裹之收件名義人，收件人聯絡電
    話為0000000000、000000000 號。嗣該包裹寄出後，許仁誠
    並以其不知情父親許文暄所有如附表編號五所示之行動電話
    ，分別於100 年6 月9 日14時33分9 秒許、21時47分33秒許
    與「阿強」及「財哥」，同年6 月10日上午11時33分12秒許
    、11分58秒52分許與「財哥」及「大姊」聯繫收受包裹之細
    節。嗣運送前開包裹之貨車於100 年6 月10日中午12時10分
    許抵達位於彰化縣員林鎮○○街與南興街口時，許仁誠隨即
    上前詢問是否有李麗娟為受領人之包裹，並在附表編號六所
    示運單目的地聯之收件人簽收欄上簽署許仁誠之姓名後，領
    取裝有前揭海洛因之包裹，惟許仁誠甫取得包裹之際，即為
    埋伏之司法警察當場以現行犯逮捕，並扣得許仁誠及「財哥
    」、「阿強」、「大姊」等人所有用以運輸走私前開海洛因
    之包裹（即以附表編號二所示之紙盒、塑膠袋包裝，內有如
    附表編號一所示海洛因、附表編號三、四所示用以夾藏掩飾
    前開海洛因之物）、優速物流公司所有如附表編號六所示之
    運單、許仁誠用以聯繫本案犯行所用之附表編號五所示行動
    電話（屬不知情之許仁暄所有），而查悉上情。
二、案經法務部調查局臺中市調查處移送臺灣彰化地方法院檢察
    署檢察官偵查起訴。
    理    由
一、證據能力部分：
  (一)按現行刑事訴訟法關於「鑑定」之規定，除選任自然人充當
    鑑定人外，另設有囑託機關鑑定制度。依同法第198 條、第
    208 條之規定，不論鑑定人或鑑定機關、團體，固均應由法
    院、審判長、受命法官或檢察官視具體個案之需要而為選任
    、囑託，並依第206 條之規定，提出言詞或書面報告，始符
    合同法第159 條第1 項所定得作為證據之「法律有規定」之
    情形。否則所為之鑑定，仍屬傳聞證據。然於司法警察機關
    調查中之案件，為因應實務上，或因量大、或有急迫之現實
    需求，併例行性當然有鑑定之必要者，例如毒品之種類與成
    分、尿液之毒品反應，或者槍、彈有無殺傷力等鑑定，基於
    檢察一體原則，得由該管檢察長對於轄區內之案件，以事前
    概括選任鑑定人或囑託鑑定機關、團體之方式，俾便轄區內
    之司法警察官、司法警察對於調查中之此類案件，得即時送
    請先前已選任之鑑定人或囑託之鑑定機關、團體實施鑑定，
    以求時效（法務部92年9 月1 日法檢字第0920035083號函參
    照，刊載於法務部公報第312 期）。此種由檢察機關概括選
    任鑑定人或概括囑託鑑定機關、團體，再轉知司法警察官、
    司法警察於調查犯罪時參考辦理之作為，法無明文禁止，係
    為因應現行刑事訴訟法增訂傳聞法則及其例外規定之實務運
    作而為。則經由司法警察官、司法警察依檢察官所概括選任
    之鑑定人或囑託鑑定機關、團體所為之鑑定結果，與檢察官
    選任或囑託為鑑定者，性質上並無差異，同具有證據能力。
    扣案如附表編號一所示之海洛因及法務部調查局臺中市調查
    處調查官於100 年6 月10日徵得被告許仁誠同意採集之尿液
    ，係由法務部調查局臺中市調查處調查官依上開規定送請法
    務部調查局鑑定，所為之書面鑑定報告即法務部調查局100
    年7 月4 日調科壹字第10023015080 號鑑定書（100 年度偵
    字第5244號卷第58頁）、100 年7 月11日調科壹字第100004
    04250 號鑑定書（本院卷第43頁），自屬上開「法律規定」
    得為證據者，而有證據能力。
  (二)門號0000000000之申請使用人查詢資料（本院卷第49頁）、
    台北富邦商業銀行股份有限公司北中壢分行財富管理100 年
    9 月29日北富銀北中壢字第1000000032號函檢附詹育珊於該
    行帳號000000000000號帳戶之交易明細表（本院卷第67頁至
    第88頁）、雅仕公司貨件查詢追蹤結果資料（同上偵卷第47
    頁）、被告之入出境資訊連結作業查詢結果（同上偵卷第24
    頁），屬於電信公司、銀行從事業務之人、雅仕公司人員、
    臺灣桃園機場海關人員，本於業務上、通常業務或公務員職
    務上製作之電磁紀錄文書，再透過查詢列印為紙本，為從事
    業務之人於業務上或通常業務過程所須製作之紀錄文書及公
    務員職務上製作之紀錄文書，本院既查無有何顯有不可信之
    情況，依據刑事訴訟法第159 條之4 第1 款、第2 款之規定
    ，均應認有證據能力。至於行動電話門號對外發話、受話之
    雙向通聯紀錄資料（本院卷第50頁至第61頁），係屬機械性
    紀錄特徵，亦即透過電信公司之基地台接收行動電話門號發
    話、受話之電磁紀錄而為之機械性紀錄資料，其現實透過該
    行動電話門號發話、受話之情形與電磁紀錄結果所顯示之雙
    向通聯紀錄，在內容上的一致性乃透過機械的正確性來加以
    保障，並不存在人對現實情形的知覺、記憶，在表現時經常
    可能發生的錯誤，故行動電話之雙向通聯紀錄則當屬非供述
    證據，而檢察官、被告及其選任辯護人對於該等證據之證據
    能力均未表示異議，或主張係執法人員違法取得，且均同意
    有證據能力，本院亦查無不得作為證據之事由，復與本案待
    證事實具關聯性，依法自得作為證據，而有證據能力。
  (三)按被告以外之人於審判外之陳述，雖不符刑事訴訟法第159
    條之1 至第159 條之4 之規定，然經當事人於審判程序同意
    作為證據，法院審酌該言詞陳述作成時之情況，認為適當者
    ，亦得為證據；當事人、代理人或辯護人於法院調查證據時
    ，知有刑事訴訟法第159 條第1 項不得為證據之情形，而未
    於言詞辯論終結前聲明異議者，視為有前項之同意，刑事訴
    訟法第159 條之5 定有明文。經查，詹育珊之開戶基本資料
    1 份（本院卷第68頁）、中華郵政股份有限公司彰化郵局10
    0 年9 月1 日彰營字第1001800727號函檢附之郵政跨行匯款
    申請書影本2 份（本院卷第45頁至第47頁），雖均為前開刑
    事訴訟法第159 條第1 項之傳聞證據，惟公訴人、被告及辯
    護人於本院審理中均不爭執其證據能力，並同意有證據能力
    （見本院卷第156 頁反面至第157 頁），復未於言詞辯論終
    結前聲明異議，而本院審酌上開陳述作成時之情況，並無為
    違法取證之瑕疵，揆諸上開規定，應認均有證據能力。
  (四)扣案如附表所示之物，均係以物件之存在及其呈現之狀態為
    證據資料，性質上屬物證而非供述證據，並無傳聞法則之適
    用，且該等扣案物係經司法警察合法執行搜索程序所扣得，
    且與本案具有關聯性，自有證據能力。
二、認定犯罪事實所憑證據及理由：
    訊據被告許仁誠固坦認與在大陸地區之「財哥」、「阿強」
    、「大姊」等人電話聯繫自大陸地區寄送藏有海洛因包裹至
    臺灣地區，並由被告提供位於其住處附近之地址予「財哥」
    等人作為寄送地址，且確實於前揭時、地以自己名義簽收內
    藏如附表編號一所示海洛因之扣案包裹，惟矢口否認有何運
    輸毒品、私運管制物品進口犯行，辯稱：其平常在大陸工作
    ，本次回臺灣目的是要辦小孩唸書事宜，預計要回來3 至4
    個月，但因為毒癮發作，在臺灣沒有認識任何藥頭，而從大
    陸回來時也沒有帶毒品回來，所以只好透過地下匯兌方式向
    大陸的「財哥」購買海洛因，扣案的海洛因是買來要自己施
    用的云云。惟查：
  (一)被告與在大陸地區之「財哥」、「阿強」、「大姊」等人商
    議利用不知情之貨運公司成年人員寄送藏有海洛因之包裹後
    ，由「財哥」、「阿強」及「大姊」等人將如附表編號一所
    示之海洛因夾藏於附表編號三、四所示之物後置於附表編號
    二所示之紙盒、塑膠袋，偽填收件人為「李麗娟」後，自大
    陸東莞地區委由不知情之雅仕公司、優速物流公司及航空公
    司成年人員將該包裹寄送至被告提供之彰化縣員林鎮○○里
    ○○街42號地址，而被告於前揭時、地簽收領得包裹後為警
    查獲，並扣得附表編號一至四、編號六等物乙節，為被告所
    承認，並有附表編號一至四、編號六所示等物扣案可資作證
    ；而附表編號一所示扣案之粉塊狀物品經送法務部調查局鑑
    定結果，確均含有第一級毒品海洛因成分（合計驗餘淨重
    74.12 公克，純度86.14 ﹪，合計純質淨重65.08 公克），
    有法務部調查局濫用藥物實驗室100 年7 月4 日調科壹字第
    10023015 080號鑑定書1 份在卷可稽（同上偵卷第58頁）。
    另被告先後於10 0年6 月9 日14時33分9 秒許及100 年6 月
    10日上午11時58分52秒許以其持用之0000000000號行動電話
    撥打大陸地區00000000000 號、00000000000 號電話，並與
    接聽電話之大陸地區人士分別有如下對話：「B （大陸人士
    ）：你聽我說。A （被告）恩。B ：明天東西到了。A ：喔
    ！B ：你郵局接到通知，有人問到你就說沒拿到。A ：好。
    B ：裡面是兩項。A ：好。B ：詳細的等你到我這裡，在跟
    你說。A ：好。B ：誰問，就說沒有收到。A ：好。B ：知
    道吧！A ：好」等語及「A （被告）大姊，電腦查看看，怎
    麼都沒有看到。B （大陸地區女子）好。」等語，此有上開
    0000000000號行動電話之通訊監察書及監聽譯文在卷可稽（
    同上偵卷第19頁至第22頁），核與被告於本院審理時供稱：
    100 年6 月9 日14時33分9 秒的通話是其與「阿強」的通話
    ，內容是「阿強」叫其收到海洛因的包裹後，人家問的話就
    說沒有收到，但其不知道阿強為何要其這樣說，其不知道阿
    強與財哥是否有黑吃黑的情形，而100 年6 月10日上午11時
    58分52秒的電話是其與「財哥」的愛人通話，因為「財哥」
    的愛人也知道財哥寄1 個裝有海洛因的包裹給其，所以其打
    電話叫她查看看怎麼還沒有到等語（本院卷第159 頁反面至
    第160 頁、第162 頁反面）相符；另優速物流公司之運單係
    以簡體字印刷，「寄件公司」欄雖字跡潦草無法辨識，然「
    手機」欄記載之「00000000000 」之大陸地區電話，確與前
    開綽號「大姊」之人所持用之電話號碼相符。此外，復有雅
    仕公司貨件查詢追蹤結果查詢資料、門號0000000000號行動
    電話通聯紀錄各1 份附卷供參（同上偵卷第47頁、本院卷第
    50頁至第61頁），足認扣案如附表編號一至四所示之物確係
    由被告與在大陸地區之「財哥」、「阿強」、「大姊」等人
    商議利用不知情之貨運公司、航空公司成年人員寄送進入臺
    灣地區，殆無疑義。
  (二)對被告辯解及有利部分不採之理由：
  1.被告雖辯稱：其在100 年6 月初以16萬餘元向「財哥」購買
    2 兩海洛因，並透過地下匯兌方式將錢匯給「財哥」，並聲
    請本院向員林南門郵局調閱其於100 年6 月間匯款予「詹育
    珊」之郵政跨行匯款申請書以資佐證云云。惟經本院向中華
    郵政股份有限公司彰化郵局調閱上開郵政跨行匯款申請書，
    被告雖分別於100 年6 月1 日、100 年6 月7 日匯款新臺幣
    （下同）13萬元、4 萬5000元至詹育珊所申設之台北富邦商
    業銀行股份有限公司北中壢分行帳號000000000000號帳戶（
    下稱富邦銀行帳戶），惟證人詹育珊於本院審理時證稱：富
    邦銀行帳戶雖然是伊開戶的，但實際使用人是伊的阿姨王昱
    荏等語（本院卷第145 頁至第145 頁反面），而證人王昱荏
    於本院審理時證稱：因為伊與伊的先生莊登富替人作保，有
    欠銀行錢，無法使用自己的帳戶，因而向詹育珊借富邦銀行
    帳戶使用，伊的先生莊登富從事微動開關、電器產品買賣，
    所以會叫伊使用該帳戶匯錢，伊不清楚被告為何會在100 年
    6 月匯款至該帳戶，但伊使用該帳戶匯款都是匯給臺灣人，
    沒有匯到大陸過，而且伊將錢匯出去都是向臺灣人購買微動
    開關、平頭按鈕、風扇那些商品等語（本院卷第147 頁至第
    1 頁），則被告匯款之目的是否用以地下匯兌購毒，不無疑
    問。況被告於本院移審訊問時先供稱：伊在100 年5 月26日
    回到臺灣後，因為施用美沙冬無法抑制毒癮，所以打電話向
    大陸的「財哥」購海洛因，並透過地下匯兌將17萬5000元交
    「財哥」云云（本案卷第14頁反面），然於本院準備程序時
    供稱：其向「財哥」購買2 兩海洛因，財哥2 兩海洛因共賣
    16萬多元，其才透過地下匯兌將錢交給財哥云云（本院卷第
    33 頁 ），則被告就所購買毒品之價格為何，前後供述已見
    歧異；然被告於本院審理時再辯稱：其向財哥買海洛因，1
    兩8萬 元，2 兩16萬元，因為之前還欠財哥1 萬5000元，所
    以才會匯款17萬5000元云云（本院卷第157 頁反面），衡情
    ，我國司法機關查緝毒品交易甚嚴，致海洛因取得甚為不易
    ，且價格極為昂貴，購買毒品之人對於所購得海洛因之價格
    、重量莫不錙銖必較，倘扣案如附表編號一所示之海洛因確
    為被告購買，被告對於所購買海洛因之數量、價格當知之甚
    詳，豈有模糊概稱2 兩海洛因買16萬多元云云，甚且前後為
    不同供述之理？是被告雖曾匯款17萬5000元至證人詹育珊前
    開富邦銀行帳戶，然不足以採為被告有利之認定。
  2.被告雖迭於偵訊、本院準備程序及審理時均辯稱：其回臺灣
    的時候並沒有帶海洛因回臺灣，且其長年在大陸不常回臺灣
    ，並不認識臺灣的任何藥頭，但毒癮又發作了，所以只好與
    原本就在大陸賣海洛因供其施用的「財哥」聯繫購買扣案的
    海洛因云云（100 年度偵字第5244號卷第56頁反面，本院卷
    第33頁、第158 頁）。惟經本院細繹被告歷次供述，被告於
    本院準備程序時已明確供稱：其有施用海洛因之毒癮，被查
    獲前最後一次施用海洛因是在100 年6 月10日等語（本案卷
    第33頁至第34頁），而被告於100 年6 月10日中午12時10分
    為法務部調查局臺中市調查處調查官以現行犯逮捕後，經徵
    得被告同意採集尿液送法務部調查局以氣相層析質譜法鑑定
    結果，確呈嗎啡陽性反應，有法務部調查局臺中市調查處10
    0 年9 月1 日中緝機字第10060050430 號函檢附之該局100
    年7 月11日調科壹字第10000404250 號鑑定書1 份附卷可稽
    （本院卷第42頁至第43頁），參以常人如未施用毒品，其尿
    水中當無呈毒品藥物陽性反應，倘有施用者，約70﹪於24小
    時內自尿中排出，約90於96小時自尿中排出，故推算施用時
    間距採尿時間最長可能不會超過4 日等情，業經行政院衛生
    署藥物食品檢驗局81年2 月8 日（81）藥檢壹字第001156號
    函示甚明，是經被告同意採得之尿液，經以氣相層析質譜法
    檢驗結果，既呈嗎啡陽性反應，則被告於100 年6 月10日採
    尿時往前回溯4 日內之某時，確有施用第一級毒品海洛因之
    事實，應無疑義。然被告係於100 年5 月26日進入臺灣地區
    乙節，業經被告供述如前，並有被告之入出境資訊連結作業
    1 份附卷可憑（同上偵卷第24頁），則被告既供稱於100 年
    5 月26日回臺時未攜帶海洛因入境，竟得於100 年6 月10日
    為警查獲往前回溯4 日內之某時有施用第一級海洛因之行為
    ，足認被告自100 年5 月26日回臺後在臺灣地區確有取得第
    一級毒品海洛因之管道，是被告辯稱在臺灣地區無法取得海
    洛因，不得已始向大陸之「財哥」購買海洛因云云，顯為臨
    訟卸責之詞，不足為採；且被告在臺灣地區○○○道取得海
    洛因，更足徵被告大費周章且願冒遭查緝運輸毒品重罪之風
    險，而聯繫「財哥」等人自大陸地區郵寄數量非微之第一級
    毒品海洛因進入臺灣地區，絕非僅為己施用抵癮甚明。
  3.本件扣案之海洛因原淨重達75.55 公克，且純度高達86.14%
    乙節，業如前述，而海洛因之吸食施用，於無成癮者若以靜
    脈注射使用量為每4 小時使用5 至10毫克，成癮者則為20至
    40毫克，以煙吸方式，約每4 小時使用15至25毫克，推估最
    低致死劑量為200 毫克（即0.2 公克）等情，業經行政院衛
    生署管制藥品管理局以93年10月1 日管檢字第0930009353號
    函示甚明，是扣案之海洛因如純粹供被告1 人施用，依上開
    函示計算，如每日施用0.2 公克，被告可使用377.75天，亦
    即可施用長達1 年有餘的時間，衡情，毒品保存不易，且價
    值昂貴，被告一次購買如此大量之毒品供一己施用，實與常
    情不符。被告雖另辯稱：因為預計返台3 、4 個月，所以才
    買大量的海洛因云云，惟被告於100 年6 月9 日21時47分33
    秒許以門號0000000000號行動電話與「財哥」持用之000000
    00000 號電話聯絡，並有如下對話：「A （被告）：我在臺
    灣阿！B （財哥）我知道你在臺灣阿，你什麼時候要過來。
    A ：可能月底吧。B ：月底喔，我就有一些事情要跟你談一
    下。A ：喔！就大家來互相配合一下。A ：好阿！…」等語
    ，此有上開0000000000號行動電話之通訊監察書及監聽譯文
    在卷可稽（同上偵卷第19頁至第21頁反面），是被告既於通
    話中自承於100 年6 月底即欲返回大陸地區，並應允「財哥
    」返回大陸地區後配合辦理事情，益徵被告辯稱購買扣案驗
    餘淨重達77點.55 公克之海洛因是供其在臺之3 、4 個月間
    施用云云，毫無可採。
  4.另被告於100 年6 月9 日14時33分9 秒許曾與大陸地區之「
    阿強」通話聯繫以包裹寄送扣案海洛因乙節，業如前述，而
    細繹該次通話為「B （阿強）：你聽我說。A （被告）恩。
    B ：明天東西到了。A ：喔！B ：你郵局接到通知，有人問
    到你就說沒拿到。A ：好。B ：裡面是兩項。A ：好。B ：
    詳細的等你到我這裡，在跟你說。A ：好。B ：誰問，就說
    沒有收到。A ：好。B ：知道吧！A ：好」等語，此有上開
    0000000000號行動電話之通訊監察書及監聽譯文在卷可稽（
    同上偵卷第19頁至第21頁），倘扣案之海洛因確係被告向「
    財哥」等人購買供己施用解癮，則被告收領包裹後，夾藏於
    包裹內之海洛因當均屬被告所有，何以尚須向他人解釋是否
    已收領包裹？又何須欺瞞他人並未收到該海洛因？被告前開
    所辯，要與客觀之通話譯文內容相違，是否可信，實有疑問
    。況被告於本院審理時供稱：「（審判長問：這是你跟阿強
    的通話嗎？〈提示100 年6 月9 日14時33分9 秒通訊監察譯
    文〉）對」、「（審判長問：內容在講什麼事情）阿強叫我
    收到海洛因包裹後，人家問的話就說沒收到」等語，然經本
    院質以「為何要說沒收到？是否要黑吃黑？」，被告當庭即
    以「點頭」方式表達，雖被告嗣再辯稱：「我匯錢去，阿強
    與財哥是一夥的，我不知道他們是不是黑吃黑，但是與我無
    關」云云（本院卷第159 頁反面至第160 頁），然被告與「
    阿強」間就扣案之海洛因有欲「黑吃黑」侵吞入己之對話，
    委容無疑，是扣案之海洛因並非被告購買供己施用，應甚明
    確。
  (三)綜上，被告係與「財哥」、「阿強」、「大姊」分工實行運
    輸毒品、私運管制物品進口犯行，其辯稱僅係向「財哥」等
    人購毒施用解癮云云，無非事後卸責之詞，不可採信，本案
    事證明確，其犯行堪以認定。
三、論罪科刑：
  (一)核被告許仁誠所為，係犯毒品危害防制條例第4 條第1 項運
    輸第一級毒品罪及懲治走私條例第12條、第2 條第1 項之準
    私運管制物品進口罪（起訴法條漏引同條例第12條，容有未
    洽）。又被告運輸第一級毒品、私運管制物品海洛因進口當
    然含有持有之行為，故被告持有第一級毒品之低度行為，應
    為運輸毒品海洛因、私運管制物品海洛因進口之高度行為所
    吸收，不另論罪。被告與綽號「財哥」、「阿強」、「大姊
    」之成年人間就本案犯行，有犯意聯絡及行為分擔，均為共
    同正犯。被告與綽號「財哥」、「阿強」、「大姊」先後利
    用不知情之優速物流公司、雅仕公司、航空公司已成年之人
    員運輸、走私第一級毒品，均為間接正犯。被告與「財哥」
    、「阿強」、「大姊」等人將毒品海洛因自大陸地區輸入臺
    灣地區之一行為，同時觸犯構成犯罪要件不同之準私運管制
    物品進口罪及運輸第一級毒品罪，為想像競合犯，應從一重
    之運輸第一級毒品罪處斷。被告有前揭刑案之執行紀錄，此
    有臺灣高等法院被告前案紀錄表1 份在卷可稽，其受有期徒
    刑執行完畢後，5 年內故意再犯本案前揭之罪，為累犯，除
    所犯運輸第一級毒品罪法定本刑為死刑及無期徒刑部分，均
    依法不得加重外，應依刑法第47條第1 項之規定加重其刑。
    至檢察官以100 年度偵字第6726、6728號移送本院併辦部分
    ，與本案起訴事實為同一事實，本院自應併予審理，附此敘
    明。
  (二)復按運輸第一級毒品罪之法定刑為「死刑或無期徒刑；處無
    期徒刑者，得併科新臺幣2000萬元以下罰金」，然同為運輸
    第一級毒品之人，其原因動機不一，犯罪情節未必盡同，或
    有大盤毒梟策劃、主導犯罪計畫者，亦有擔任「交通」聽從
    指示執行犯罪計畫者，甚或僅止於吸毒者友儕間為求互通有
    無之偶然性運輸毒品情事，其運輸行為所造成危害社會之程
    度自屬有異，法律科處此類犯罪，所設之法定最低本刑相同
    ，不可謂不重；於此情形，倘依其情狀處以有期徒刑，即足
    以懲儆，並可達防衛社會之目的者，自非不可依客觀之犯行
    與主觀之惡性二者加以考量其情狀，是否有可憫恕之處，適
    用刑法第59條之規定酌量減輕其刑，期使個案裁判之量刑，
    能斟酌至當，符合比例原則。經查，被告運輸第一級毒品海
    洛因之驗餘淨重合計為74.12 公克、純質淨重合計為65.08
    公克，雖非微量，惟較之大盤毒梟運輸毒品少者數千公克，
    多者以公斤計比較，其犯罪情節與此大量走私運輸毒品以牟
    取暴利之人顯有差異，復依卷存證據顯示，僅係擔任聯繫領
    取毒品角色，其犯罪情節當非主謀之毒梟可資等同併論，如
    量處法定最低度刑無期徒刑，殊嫌過重，犯罪之情狀顯可憫
    恕，爰依刑法第59條之規定，減輕其刑，並與前開加重其刑
    部分（依法不得加重部分除外），依刑法第71條第1 項先加
    重後減輕之。
  (三)爰審酌被告現值壯年，明知海洛因係第一級毒品對人體有莫
    大之戕害，仍予共同運輸走私進口，危害國民身體健康及社
    會風氣甚鉅，且運輸之海洛因達驗餘淨重74.12 公克、純質
    淨重65.08 公克，幸未及流入市面即遭查獲，否則將助長毒
    品危害，對社會治安及國人身體健康均危害甚鉅，其行為應
    予非難，並兼衡其生活狀況、品行、智識程度及犯後態度等
    一切情狀，量處如主文所示之刑，以資懲儆。
四、沒收部分：
  (一)扣案如附表編號一所示之海洛因為第一級毒品，不問屬於犯
    人與否，均應依毒品危害防制條例第18條第1 項前段規定諭
    知沒收銷燬之。又包裝前開第一級毒品海洛因之包裝袋3 個
    ，依法務部調查局調科壹字第09362396550 號函示，依現今
    所採用之鑑驗方式，包裝袋部分仍會殘留微量毒品，而無法
    將之完全析離，是可認前開毒品之包裝盒與殘留其上之第一
    級毒品已無法析離，而均應視為毒品，與所盛裝之第一級毒
    品併予沒收銷燬之。至鑑驗所耗損之第一級毒品既已滅失，
    自不另為沒收銷燬之諭知。
  (二)另附表編號三、四所示之電子產品及附表編號二所示之郵包
    外包裝物，係被告與「財哥」、「阿強」、「大姊」等人所
    有供夾藏附表編號一所示海洛因以遂行運輸走私犯行（優速
    物流公司運單之收件人存根聯業經被告簽收，亦屬被告所有
    ），均應依毒品危害防制條例第19條第1 項規定，宣告沒收
    如主文所示。
  (三)附表編號五所示之行動電話（門號0000000000號SIM 卡）雖
    係被告持以聯絡本案運輸走私第一級毒品犯行所用之物，然
    行動電話及SIM 卡均為不知情之被告父親許文暄所有，業據
    被告於本院審理時供述明確（本院卷第156 頁反面），復有
    行動電話用戶基本資料1 份在卷可憑（本院卷第48頁至第49
    頁），亦非違禁物，爰不予宣告沒收。
  (四)附表編號六所示之郵包簽收單為優速物流公司運單之目的地
    聯，屬優速物流公司所有，亦非違禁物，爰不為沒收之宣告
    。
  (五)「財哥」持用之00000000000 號電話、「阿強」持用之0000
    0000000 號電話、「大姊」持用之00000000000 號電話均未
    扣案，復無證據證明為被告或「財哥」、「阿強」、「大姊
    」等人所有，因所有人及門號申辦人均屬不詳，且均非屬違
    禁物，爰均不予宣告沒收。
據上論斷，應依刑事訴訟法第299 條第1 項前段，毒品危害防制
條例第4 條第1 項、第18條第1 項前段、第19條第1 項，懲治走
私條例第2 條第1 項、第12條，刑法第11條、第28條、第55條、
第47條第1 項、第59條，判決如主文。
本案經檢察官蔡奇曉到庭執行職務。
中    華    民    國   100    年    11    月    10    日
                  刑事第八庭  審判長法  官  游秀雯
                                    法  官  田德煙
                                    法  官  江彥儀
以上正本證明與原本無異。
如不服本判決應於收受判決後10日內向本院提出上訴書狀，並應
敘述具體理由；其未敘述上訴理由者，應於上訴期間屆滿後20日
內向本院補提理由書（均須按他造當事人之人數附繕本）「切勿
逕送上級法院」。
中    華    民    國   100    年    11    月    10    日
                                    書記官  黃明慧
附錄本案論罪科刑法條：
懲治走私條例第2條第1項：
私運管制物品進口、出口逾公告數額者，處7年以下有期徒刑，
得併科新臺幣3百萬元以下罰金。
懲治走私條例第12條
自大陸地區私運物品進入台灣地區，或自台灣地區私運物品前往
大陸地區者，以私運物品進口、出口論，適用本條例規定處斷。
毒品危害防制條例第4條第1項：
製造、運輸、販賣第一級毒品者，處死刑或無期徒刑；處無期徒
刑者，得併科新臺幣2千萬元以下罰金。
附表：
┌──┬───────────┬──────────┬────────────┐
│編號│    扣案物品名稱      │      數    量      │備     註               │
│    │                      │                    │                        │
├──┼───────────┼──────────┼────────────┤
│ 一 │第一級毒品海洛因包  │驗餘淨重合計柒拾肆點│無                      │
│    │（含包裝袋個）      │壹貳公克，純質淨重合│                        │
│    │                      │計陸拾伍點零捌公克  │                        │
│    │                      │                    │                        │
├──┼───────────┼──────────┼────────────┤
│ 二 │郵包外包裝            │壹個                │包裝本附表編號一、三、四│
│    │（含包裝之紙盒、黑色塑│                    │所示物品之紙盒及黑色塑膠│
│    │膠袋各壹個，其上貼有優│                    │袋，惟經開拆後紙盒已破損│
│    │速物流公司運單之收件人│                    │；另塑膠袋上貼有優速物流│
│    │存根聯壹張）          │                    │公司編號000000000000號運│
│    │                      │                    │單之收件人存根聯，經被告│
│    │                      │                    │於該運單第1 聯簽名領受後│
│    │                      │                    │，該簽名業經複寫於收件人│
│    │                      │                    │存根聯上                │
├──┼───────────┼──────────┼────────────┤
│ 三 │電子產品（耳機）      │壹組                │供掩飾夾藏編號一所示第一│
│    │                      │                    │級毒品海洛因之用        │
│    │                      │                    │                        │
├──┼───────────┼──────────┼────────────┤
│ 四 │電子產品（麥克風）    │壹組                │同上                    │
│    │                      │                    │                        │
│    │                      │                    │                        │
├──┼───────────┼──────────┼────────────┤
│ 五 │NOKIA 牌行動電話（含門│壹支                │不知情之許文暄所有      │
│    │號0000000000│                    │                        │
│    │SIM卡壹張）           │                    │                        │
│    │                      │                    │                        │
├──┼───────────┼──────────┼────────────┤
│ 六 │優速物流公司編號666213│壹張                │優速物流公司所有        │
│    │320032號運單目的地聯  │                    │                        │
│    │                      │                    │                        │
│    │                      │                    │                        │
└──┴───────────┴──────────┴────────────┘